【裁判字號】    95,上訴,774
【裁判日期】    950418
【裁判案由】    毒品危害防制條例
【裁判全文】
臺灣高等法院刑事判決                 95年度上訴字第774號
上  訴  人
即  被  告  甲○○
上列上訴人因違反毒品危害防制條例案件，不服臺灣基隆地方法
院95年度訴字第43號，中華民國95年1月26日第一審判決（起訴
案號：臺灣基隆地方法院檢察署94年度毒偵字第3057號），提起
上訴，本院判決如下：
    主  文
上訴駁回。
    事  實
一、甲○○前因施用第2級毒品案件，先後2次經觀察勒戒後，均
    認無繼續施用毒品傾向，由臺灣基隆地方法院檢察署檢察官
    於民國（下同）88年10月26日、89年3月7日，以88年度毒偵
    字第611、665號、88年度毒偵字第1315號為不起訴處分確定
    ；又因施用毒品案件，由臺灣基隆地方法院以89年度毒聲字
    第1132號裁定送強制戒治，於90年1月9日停止戒治並付保護
    管束，90年6月13日保護管束期滿執行完畢；上述施用毒品
    行為，並由臺灣基隆地方法院檢察署檢察官聲請簡易判決處
    刑，經臺灣基隆地方法院簡易庭於89年10月11日，以89 年
    度簡上字第105號判處有期徒刑6月確定，於90年11月27日易
    科罰金執行完畢。詎甲○○猶不知悔改，復基於施用第1級
    毒品海洛因之犯意，於強制戒治期滿5年內之94年11月8日，
    在基隆市○○區○○路246巷10號住處，以針筒注射之方式
    ，施用第1級毒品海洛因1次。嗣於94年11月9日18時50分許
    ，在基隆市○○街68巷18號前，為警攔檢時，當場扣得海洛
    因1包 (驗餘淨重約0.21公克)，始知悉上情。
二、案經基隆市政府警察局第一分局移送臺灣基隆地方法院檢察
    署官偵查起訴。甲○○於原審準備程序自白犯罪，經原審徵
    詢檢察官、甲○○同意，裁定受命法官依簡式審判程序審理
    。
    理  由
一、上揭事實，業據被告甲○○於原審及本院審理時坦承不諱，
    且其為警查獲後，經警員採集其尿液送檢驗結果，確呈鴉片
    類陽性反應，有臺灣尖端先進生技醫藥股份有限公司濫用藥
    物檢驗報告1紙在卷（見偵查卷第51頁）可稽，並有扣案之
    毒品海洛因1包（淨重0.21公克）、基隆市警察局第一分局
    忠二路派出所查獲涉嫌毒品危害防制條例毒品初步鑑驗報告
    單、法務部調查局調科壹字第320003376號鑑定通知書影本
    等件附卷（見偵查卷第20頁、原審卷第36頁）可參，堪認被
    告之自白與事實相符。本案事證明確，被告犯行堪予認定，
    應依法論科。
二、查被告前因施用毒品，經臺灣基隆地方法院以89年度毒聲字
    第1132號裁定令入戒治處所施以強制戒治1年，於90年1月9
    日停止戒治並付保護管束，於90年6月13日保護管束期滿執
    行完畢，有本院被告前案紀錄表附卷可考，被告於強制戒治
    執行完畢經釋放後，5年內再犯本件施用第一級毒品海洛因
    罪，核被告所為，係犯毒品危害防制條例第10條第1項之施
    用第1級毒品罪。又被告施用第1級毒品前後，持有第1級毒
    品之低度行為，應為其施用第1級毒品之高度行為所吸收，
    不另論罪。又被告前曾於民國89年間因違反毒品危害防制條
    例案件，經臺灣基隆地方法院以89年度簡上字第105號判處
    有期徒刑6月確定，於90年11月14日入監服刑，同年11月27
    日因徒刑易科執畢出監，有上該判決書、本院被告前案紀錄
    表可參，其受有期徒刑之執行完畢後，5年以內再犯有期徒
    刑以上之本罪，為累犯，應依刑法第47條之規定加重其刑。
三、原審以被告罪證明確，適用毒品危害防制條例第10條第1項
    、第18條第1項前段，刑法第11條前段、第47條、第38條第1
    項第2款等規定，並審酌毒品對於人體會產生成癮性，係足
    以危害個人健康及社會安全之管制藥物，被告經過執行觀察
    、勒戒，猶不知戒除濫行施用毒品惡習，再犯本件施用毒品
    罪，深陷毒坑無法自拔，及其犯罪之自我麻醉動機、犯罪之
    手段、所生自我戕害結果及犯罪後坦承犯行之態度等一切情
    狀，量處被告有期徒刑7月，以示懲儆。復說明扣案之第1級
    毒品海洛因淨重約0.21公克，為違禁物，無論屬於被告與否
    ，應依毒品危害防制條例第18條第1項前段之規定沒收銷燬
    之；至於包裝袋1個，為被告所有供本件犯罪所用之物，應
    依刑法第38條第1項第2款宣告沒收。其認事用法及量刑，均
    無不合。被告上訴主張伊係因受傷為求止痛始施用毒品，現
    已深切反省，何況家中生計均賴伊維持，且伊所受之傷亦須
    定期回診、復健，懇請予以輕判云云，然施用第一級毒品法
    定最輕本刑為6個月有期徒刑，被告又係累犯，乃法定加重
    刑罰事由，法院無裁量之空間，從而，原審量處有期徒刑7
    月，已屬最低度刑，被告上訴請求再予輕判，顯無理由，自
    應予駁回。
據上論斷，應依刑事訴訟法第368條，判決如主文。
本案經檢察官謝英民到庭執行職務。
中    華    民    國    95    年    4    月    18    日
                  刑事第二庭審判長法  官  蔡國在
                                  法  官  王詠寰
                                  法  官  江振義
以上正本證明與原本無異。
如不服本判決，應於收受送達後十日內向本院提出上訴書狀，其
未敘述上訴之理由者並得於提起上訴後十日內向本院補提理由書
（均須按他造當事人之人數附繕本）。
                                  書記官  劉文美
中    華    民    國    95    年    4    月    18    日
附錄本案論罪刻刑法條:
毒品危害防制條例第10條
施用第一級毒品者，處 6 月以上 5 年以下有期徒刑。
施用第二級毒品者，處 3 年以下有期徒刑。


司法院資訊處製作；財團法人民間司法改革基金會備份。
